臺灣高等法院刑事判決　　　　　　　　　　　　　　九十一年度上易字第七七三號
　　上　訴　人
　　即　被　告　丙○○
右上訴人因傷害案件，不服臺灣臺北地方法院九十年度易字第一七０七號，中華民國
九十一年一月二十四日第一審判決（起訴案號：臺灣臺北地方法院檢察署九十年度偵
字第一八八００號）提起上訴，本院判決如左：
    主  文
上訴駁回。
    事  實
一、丙○○與甲○○、乙○○夫妻係對門鄰居，平日即因細故生有怨隙。丙○○於民
    國（下同）九十年八月十九日上午六時三十分許，在其臺北市○○區○○路一０
    六巷三十弄三十號五樓住處前，復因甲○○、乙○○欲於共用樓梯間焚燒冥紙，
    而與甲○○、乙○○發生言語爭執，竟基於普通傷害之概括犯意，持其所有之木
    棍一支，連續毆打乙○○、甲○○頭部、身體等部位，致乙○○受有前額裂傷約
    一點五乘零點五乘零點五公分之傷害；甲○○受有右眉部裂傷、頭枕部裂傷、及
    左顳部擦傷各一點五乘零點三乘零點三公分、一乘零點三乘零點三公分，及三乘
    零點一公分。嗣經警前往處理，並扣得丙○○所有之木棍（桿麵棍）一支。
二、案經被害人甲○○、乙○○訴由臺北市政府警察局萬華分局報請臺灣臺北地方法
    院檢察署檢察官偵查起訴。
    理  由
一、訊據被告丙○○雖坦承於上揭時、地與告訴人甲○○、乙○○發生爭吵，但矢口
    否認有何傷害犯行，辯稱：當天因為告訴人在門口燒金紙，伊叫他們不要燒，伊
    就進去裡面上廁所，告訴人二人就莫名其妙來撞門，可能是因為這樣，所以他們
    才摔倒在地而受傷云云。惟查，被告如何持木棍連續毆打告訴人乙○○、甲○○
    頭部、身體等部位，致二人頭部、臉部等受有多處擦傷、裂傷之情，迭據告訴人
    乙○○、甲○○於警訊、檢察官偵查、原審及本院審理中指訴綦詳，並有與告訴
    人等陳述受傷情形相符之照片四幀、臺北市立和平醫院診斷書二件在卷可稽；即
    被告在案發後於九十年八月十九日警訊時亦坦承：（問：妳有無毆打乙○○和甲○○？用何凶器？凶器在那？），他們兩人跑到我家中搶我的木棍才敲到的等語
    （見偵查卷第四頁反面）；其後於九十年九月一日第二次警訊中仍供陳：因甲○○、乙○○夫妻二人焚燒冥紙會把樓梯間薰黑，經我勸阻無效，所以我持家裡短
    木棍與甲○○、乙○○夫妻二人發生吵架云云（見偵查卷第六頁反面）。依被告
    之上開供詞並不否認有持桿麵棍毆傷告訴人甲○○、乙○○之情事；告訴人甲○○、乙○○之前揭指述，應非出自虛構。復查，被告於九十年十月二日檢察官偵
    查中雖翻異前供，改稱：當天他們在我門口燒金紙我叫他們不要在我門口燒，我
    勸阻無效，他就進來打我，還要抓我；（問：扣案木棍是誰的？），是在我家裡
    ，他拿的等語（見偵查卷第二十六頁）：至原法院審理中又改稱：因為告訴人在
    （我門口）燒金紙，我叫他們不要燒，我就進去裡面上廁所，他們（告訴人二人
    ）就莫名其妙來撞門，可能是因為這樣，所以他們才摔倒在地而受傷云云（見原
    審卷第三十四頁）；其先後供述不一，所述是否真實，已容懷疑。況據證人即案
    發時到現場處理之警員楊木生亦在原審具結供證：樓梯間有血跡，木棍是渠等在
    進入被告家中後，才在被告家中找到的；渠等到了五樓之後，被告的家門打開，
    被告就在客廳裡面手裡拿著木棍走來走去，渠就問被告，告訴人二人是否就是你
    打的，被告有說是他們吵架，她有拿木棍打他們云云（見原審卷第三十三頁）。
   益可得見徵被告所辯：伊進去裡面上廁所，告訴人二人就莫名其妙來撞門，可能
    是因為這樣，所以他們才摔倒在地而受傷乙節，顯係臨訟卸責之詞，並不足採；
    應以告訴人之指述，為可採信。再查，被告雖又辯稱：告訴人提出之臺北市立和
    平醫院診斷書記載可能不實云云；然並未能提出相關之證據資料以供本院查證，
    此部分被告所辯，亦不足採。綜上所述，本件事證明確，被告犯行洵堪認定。
二、核被告丙○○所為，係犯刑法第二百七十七條第一項之傷害他人身體罪。被告先
    後二次傷害犯行，其時間緊接，所犯為構成要件相同之罪，顯係基於概括之犯意
    反覆為之，為連續犯，應依刑法第五十六條規定以一罪論，並加重其刑。
三、原審基此適用刑法第五十六條、第二百七十七條第一項、第四十一條第一項、第
    三十八條第一項第二款、罰金罰鍰提高標準條例第一條前段、第二條，並審酌被
    告僅因與告訴人二人平日有爭吵嫌隙而犯下本案之情節，及參酌告訴人受傷之程
    度，暨被告犯後猶卸責矯詞態度等一切情狀，量處被告有期徒刑陸月；並諭知易
    科罰金之折算標準，以佰元折算壹日。另以扣案之木棍（桿麵棍）係於被告家
    中扣得，且被告自己一人獨居，被告於警訊時亦證述該木棍在其家中拿取，足見
    該木棍為被告所有，供本件犯罪之用，併依刑法第三十八條第一項第二款規定諭
    知沒收。其認定事實、適用法律及量處刑期，均為妥適。被告上訴意旨，空言否
    認有毆打告訴人，並無理由，應予駁回。
據上論斷，應依刑事訴訟法第三百六十八條，判決如主文。
本案經檢察官田炳麟到庭執行職務。
中      華      民      國    九十一    年      四      月    二十五    日
                              臺灣高等法院刑事第十二庭
                                  審判長法  官   劉  景  星
                                        法  官   陳  志  洋
                                        法  官   陳  博  志
右正本證明與原本無異。
不得上訴。
                                        書記官   陳  嘉  文
中      華      民      國     九十一   年     四       月    二十六    日
附錄本判決論罪科刑法條：
刑法第二百七十七條：
傷害人之身體或健康者，處三年以下有期徒刑，拘役或一千元以下罰金。
犯前項之罪因而致人於死者，處無期徒刑或七年以上有期徒刑，致重傷者，處三年以
上十年以下有期徒刑。
